# 这个情况是否在合并报表中抵消

提问人：bourne85 时间：2012-01-30 20:30:30
比如我是A公司，是业主，投标一个修路的项目，X中标了，他把一部分分包给我的子公司AA，那我A的报表和AA的报表，在这个项目上，存在合并抵消的问题不？
比如X分包给AA的总金额是 500 ，AA做下来，计量了 470 ，那我可不可以理解这 470 就是我A集团自己做的？相当于最后我形成资产的部分只有 30 ？如果不抵消，是不是会增大A的合并总资产、总收入呢？

回答人：chenyiwei
要关注A发包给X和X分包给AA这两项交易之间是否存在关联，X在这一过程中是否独立承担了相应的风险和报酬，还是仅仅是过一下手；X对AA的分包合同履行情况有无监督管理职责（即，AA是否直接对X负责，X对A所负的责任是否独立于AA对X所负责任）等。 但在实际操作中，证明两者之间的完全独立需要具有很强说服力的证据，并且仍然很可能招来质疑，例如X在这一过程中是否实质上是为了达到不抵销相关收入的目的而找的过桥公司等，对此在审计中要很小心。

回答人：chenyiwei
回复 bourne85 的帖子
如果单纯谈论技术层面，则如果同时满足以下条件，则可以不抵销AA的收入和相关的工程毛利：
1 、AA是X通过公开、公平、公正的招投标程序独立选择的分包商，而不是A的指定分包。 2 、X与AA的分包合同的条款（包括分包价款）由X与AA直接谈判确定，A不干预该谈判和分包合同的订立。 3 、AA就该分包工作内容直接对X负责，不直接对A负责。X对AA的工作质量、进度等履行监管责任。相应地，X对A负责的内容包括对AA的监督管理职责。 4 、A与X之间的总包合同与X与AA之间的分包合同是两个完全独立的背靠背合同，两者之间的价款没有关联，X不就AA的分包内容获取固定收益，而是要实质上承担相关的风险和报酬。 5 、X自身应当承担相当大部分的实质性工作内容，不能完全分包给AA。
但是，在实务中，上述各条的取证还是有相当难度的，可能难以取得确凿证据予以核实；再加上这种交易安排本身容易引发质疑，所以很可能为了避免不必要的麻烦，对此从严把握，进行抵销处理。